臺灣屏東地方法院刑事判決　　　　　　　　　　　　　九十三年度訴字第一六五號
　　公　訴　人　臺灣屏東地方法院檢察署檢察官
　　被　　　告　戊○○
　　選任辯護人　劉家榮律師
　　　　　　　　蘇精哲律師
右被告因違反槍砲彈藥刀械管制條例案件，經檢察官提起公訴（九十二年度偵字第五
八四二號、第五六九三號、九十三年度偵字第二八號），本院判決如左：
    主  文
戊○○連續未經許可，販賣可發射子彈具有殺傷力之改造槍枝，累犯，處有期徒刑柒
年，併科罰金新臺幣貳佰萬元，罰金部分如易服勞役以罰金總額與陸個月之日數比例
折算。扣案附表一編號一之子彈貳顆、編號二之子彈壹顆、附表四編號四之子彈參佰
玖拾陸顆、附表五編號三之子彈參顆、附表六編號二之子彈肆顆、附表二、二之一、
附表三、三之一、附表四編號一、二、三、五、附表五編號一、二、附表六編號一之
物均沒收。
    事  實
一、戊○○曾有多次違反槍砲彈藥刀械管制條例前科，於民國八十五年間因違反槍砲
    彈藥刀械管制條例案件，經本院判處有期徒刑二年確定，且就同一事實，亦經臺
    灣高等法院高雄分院以八十五年度感抗字第八十八號裁定宣告交付感訓處分，於
    八十七年十一月十三日出技訓所執行感訓處分完畢，並於八十七年十月六日折抵
    上開刑期完畢。
二、戊○○明知附表一所示之制式子彈四顆，係槍砲彈藥刀械管制條例所列管之子彈
    ，非經中央主管機關內政部警政署許可不得持有，竟自九十二年九月間起，為供
    日後製造子彈作為範本之用而持有之，並將之置放於屏東縣新園鄉○○村○○路
    六九０巷漁塭工寮內及高雄縣鳳山市○○街四０號十三樓。
三、戊○○復基於製造可發射子彈具有殺傷力之槍枝及製造具有殺傷力子彈之概括犯
    意，自九十二年九月間某日起至同年十一月間某日止，連續在屏東縣新園鄉五房
    村工業區○○○○○村○○路六九０巷漁塭之工寮內，以其所有附表二、三所示
    之各式工具，將其持有之仿造ＢＥＲＥＴＴＡ廠及ＨＫ廠半自動手槍製造之玩具
    手槍、底火，換裝金屬槍管及滑套，先後改造成附表四編號一至三及附表五編號
    一所示，可發射子彈具殺傷力之槍枝四枝，並以同一方法先後著手改造槍枝四枝
    （其中二枝分別為附表五編號二、附表六編號一所示之槍枝，其餘二枝因丙○○
    收受後，扳動滑套即發現已損壞而無法供擊發子彈之用，遭丙○○丟棄而滅失）
    ，因未能改造完成有殺傷力之改造手槍而製造未遂，並於玩具子彈金屬彈殼內裝
    填底火及火藥後而改造成結構完整具殺傷力之子彈四百五十七顆（除其中一顆已
    經丙○○試射而消耗外，餘均如附表四編號四、附表五編號三、附表六編號二所
    示）。
四、戊○○於製造上開槍枝及子彈後，明知槍枝及子彈，非經許可不得販賣，復未經
    許可，基於單獨販賣可發射子彈具有殺傷力槍枝及子彈之概括犯意，或與丁○○
    、甲○○共同基於販賣可發射子彈具有殺傷力槍枝及子彈之概括犯意聯絡，於下
    列時、地販賣上開槍枝及子彈，其販賣事實分別如下：
(一)、戊○○基於販賣可發射子彈具有殺傷力槍枝及子彈之概括犯意，於九十二年八月
    間某日，以每枝改造槍枝新台幣（下同）十二萬元之價格販賣予丙○○（丙○○
    所涉違反槍砲彈藥刀械管制條例部分，由檢察官另行偵辦中）改造槍枝一枝，並
    於八月間某日，由薛槍章攜帶具殺傷力之改造槍枝一枝、子彈五顆及不具殺傷力
    之改造槍枝三支，至屏東縣南州鄉大廟（代天府）附近，交付予丙○○供其選取
    ，丙○○並同時交付十二萬元予戊○○而販賣既遂。嗣丙○○以其中一枝槍枝試
    射上開子彈一顆後，復再以電話告知戊○○欲加購一枝，戊○○並同意以上開相
    同價格連續販賣予之，但因未及交付可發射子彈具有殺傷力槍枝而販賣未遂。後
    丙○○因認戊○○交付之上開四枝槍枝中，其中二枝槍枝未試射即已損壞而無殺
    傷力，遂將之丟棄於屏東縣東港溪之東港橋下內，且於聽聞戊○○遭警查獲後，
    於九十二年十一月二十八日上午向屏東縣警察局東港分局自行投案，並隨即為警
    在屏東縣東港鎮○○路三十七號租屋處查獲如附表五所示之具殺傷力、不具殺傷
    力之改造手槍枝各一枝及具殺傷力之子彈四顆。
(二)、戊○○與丁○○共同基於販賣可發射子彈具有殺傷力槍枝及子彈之犯意聯絡，由
    丁○○與乙○○（丁○○、乙○○所涉違反槍砲彈藥刀械管制條例部分，由檢察
    官另行偵辦中）接洽，並達成一枝改造槍枝十二萬元之價格販賣予乙○○之合意
    ，於九十二年十月初某日，由丁○○在高雄縣大寮鄉○○村○○路某處交付如附
    表六編號一、二所示之槍枝及子彈予乙○○，惟因上開槍枝之扳機損壞而不具殺
    傷力，戊○○尚未及更換扳機即遭警查獲，並為警於九十二年十二月三日上午十
    時五十五分許，在高雄縣林園鄉○○○路三七六巷三十六號乙○○住處起出附表
    六所示改造槍枝及子彈，因所販賣之槍枝無殺傷力而販賣未遂，並販賣子彈既遂
    。
(三)、戊○○與丁○○、甲○○（甲○○所涉違反槍砲彈藥刀械管制條例部分，由檢察
    官另行偵辦中）共同基於販賣可發射子彈具有殺傷力槍枝及子彈之犯意聯絡，於
    九十二年十月間，三人推由丁○○出面尋覓買主，丁○○因而尋得綽號「阿章」
    、真實姓名不詳，居住於臺中地區之計程車司機，丁○○與其接洽後，同意以一
    枝改造槍枝及十顆子彈共十九萬元之價格販賣予之，惟尚未交付槍枝，即為警查
    獲而販賣槍彈未遂。
(四)、戊○○復承前販賣子彈之概括犯意，於九十二年十一月初，本欲以二萬五千元之
    代價，為綽號「阿風」、真實姓名不詳、居住於高雄市之男子，改造槍枝並販賣
    土造子彈十三顆予之，惟因「阿風」僅支付一萬三千元，戊○○未即依約著手履
    行改造手槍，僅將土造子彈三顆（未扣案，未能證明有殺傷力）以紙張包裹，由
    不知情之甲○○轉交予「阿風」後，旋即為警查獲因而販賣十三顆子彈未遂。嗣
    警方持搜索票於九十二年十一月十九日上午，分別在屏東縣新園鄉○○村○○路
    六九０巷漁塭工寮內、高雄縣鳳山市○○街四０號十三樓執行搜索，並扣得如附
    表一至附表四所示之物。
二、案經屏東縣警察局、東港分局、枋寮分局報請屏東地方法院檢察署檢察官偵查起
    訴。
      理  由
一、犯罪事實二、三部分：
    上開犯罪事實，業據被告於警詢、偵查及本院審理時自白不諱，並有附表一之制
    式子彈四顆、附表二、三所示之工具、附表四所示之改造槍枝三枝及土造子彈四
    百四十六顆及具子彈金屬外型之實心金屬物三十七顆、附表五所示之改造槍枝二
    枝及土造子四顆、附表六所示之改造槍枝一枝及土造子彈六顆扣案可資佐證。又
    附表一編號一所示之制式子彈經送鑑定結果，認係口徑９ｍｍ之制式子彈，經試
    射，具殺傷力；附表一編號二所示之子彈經送鑑定結果，認係口徑０‧３８０之
    制式子彈，認具殺傷力；附表四編號一所示之槍枝經送鑑定結果，認仿ＢＥＲＥ
    ＴＴＡ廠八四型半自動手槍製造之玩具手槍換裝土造金屬槍管改造而成，機械性
    能良好，具殺傷力之改造手槍（槍枝管制編號0000000000）；附表四
    編號二所示之槍枝經送鑑定結果，認仿ＢＥＲＥＴＴＡ廠八四型半自動手槍製造
    之玩具手槍換裝土造金屬槍管改造而成，機械性能良好，具殺傷力之改造手槍（
    槍枝管制編號0000000000）；附表四編號三所示之槍枝經送鑑定結果
    ，認係仿ＢＥＲＥＴＴＡ廠八四型半自動手槍製造之玩具手槍換裝土造金屬槍管
    改造而成，機械性能良好，具殺傷力之改造手槍（槍枝管制編號0000000
    000）；附表四編號四之子彈經送鑑定結果，認係具直徑９．０ｍｍ土造金屬
    彈頭之土造子彈，具殺傷力；附表四編號五所示之子彈經送鑑定結果，認係具子
    彈外型之實心金屬物，不具底火及火藥，不具殺傷力；附表五編號一所示之槍枝
    經送鑑定結果，認係仿ＢＥＲＥＴＴＡ廠半自動手槍製造之玩具手槍槍身組合土
    造金屬槍管及土造金屬滑套改造而成，具殺傷力之改造手槍（槍枝管制編號00
    00000000）；附表五編號二所示之槍枝，經送鑑定結果，認係仿ＢＥＲ
    ＥＴＴＡ廠半自動手槍製造之玩具手槍槍身組合土造金屬槍管及土造金屬滑套改
    造而成，扳機連動功能損壞，無法供擊發子彈之用，不具殺傷力之改造手槍（槍
    枝管制編號0000000000）；附表五編號三所示之子彈，經送鑑定結果
    ，認係具直徑８．８ｍｍ土造金屬彈頭，具殺傷力之土造子彈；附表六編號一所
    示之槍枝經送鑑定結果，認係仿ＨＫ廠半自動手槍製造之玩具手槍之塑膠握把與
    土造金屬滑套、槍管而成之改造手槍，惟欠缺扳機，無法供帶動擊錘擊發子彈使
    用，不具殺傷力（槍枝管制編號000000000）；附表六編號二之子彈經
    送鑑定結果，認係直徑８．８ｍｍ土造金屬彈頭，具殺傷力之土造子彈，有內政
    部警政署刑事警察局九十二年十二月二十六日刑鑑字第０九二０二三四五七二號
    鑑驗通知書、九十三年一月七日刑鑑字第０九二０二二九九八五號鑑驗通知書、
    九十三年二月四日刑鑑字第０九二０二三四五七四號鑑驗通知書在卷可稽（九十
    三年度偵字第二八號卷第二八五至第二八七頁、第三六八至第三七０頁、九十二
    年度偵字第五九一八號卷第四十至第四二頁）。
二、犯罪事實四(一)部分：
(一)、上開犯罪事實，業據被告於偵查及本院審理時自白不諱（九十三年度偵字第二八
    號卷第三七六頁、本院卷第九一頁），且經證人丙○○於本院審理時證述其係先
    後向被告買二枝槍枝，每枝十二萬元，並由被告交付其四枝槍枝及五顆子彈等語
    明確（本院卷第八五頁、第九一頁），而被告交付證人丙○○之四枝槍枝，除如
    附表五編號一、二所示二枝槍枝已經警方查獲扣案外，另外二枝已遭證人丙○○
    丟棄一情，亦迭經證人丙○○證述明確（九十三年度偵字第二八號卷第二０八至
    第二０九頁、本院卷第九十頁）。雖被告販賣槍枝予證人丙○○之過程，兩人所
    述略有出入且前後不盡一致，惟證人丙○○於警詢及偵查中多次證述其係向被告
    購買二枝槍枝（九十三年度偵字第二八號卷第一八０頁、第二０八頁、第二一八
    頁），且證人丙○○與被告於本院行對質詰問時，證稱係向被告買二枝槍枝，每
    枝十二萬元，並由被告交付四枝槍枝及五顆子彈等語（本院卷第八五頁、第九一
    頁），被告亦為相同之供述，是應認被告及證人關於此部分所述足為採取。
(二)、又證人丙○○遭警方查獲扣案，如附表五編號一所示之槍枝經送鑑定結果，認係
    仿ＢＥＲＥＴＴＡ廠半自動手槍製造之玩具手槍槍身組合土造金屬槍管及土造金
    屬滑套改造而成，具殺傷力之改造手槍（槍枝管制編號0000000000）
    ；附表五編號二所示之槍枝，經送鑑定結果，認係仿ＢＥＲＥＴＴＡ廠半自動手
    槍製造之玩具手槍槍身組合土造金屬槍管及土造金屬滑套改造而成，扳機連動功
    能損壞，無法供擊發子彈之用，不具殺傷力之改造手槍（槍枝管制編號0000
    000000）；附表五編號三所示之子彈，經送鑑定結果，認係具直徑８．８
    ｍｍ土造金屬彈頭，具殺傷力之土造子彈，有九十三年一月七日刑鑑字第０九二
    ０二二九九八五號鑑驗通知書在卷可參（九十三年度偵字第二八號卷第三六八至
    第三七０頁），益證被告之自白與事實相符，足為採信。
(三)、又公訴意旨雖認被告之妻甲○○就上開犯行，亦參與其中，惟被告於警詢、偵查
    及本院審理中，始終供述證人甲○○就上開犯行不知情，並未參與其中；證人甲○○於警詢、偵查及本院審理中亦否認參與被告本次販賣槍枝及子彈之犯行。而
    證人丙○○雖於警詢時曾證稱：本次交易為被告攜同妻子甲○○前往，錢由其交
    付甲○○點清云云（九十三年度偵字第二八號卷第一九二至一九四頁），惟證人
    丙○○嗣於本院審理中，則證述上開買賣槍枝及子彈之過程，甲○○並未在場（
    本院卷第八七頁），證人丙○○前後所述不一，自難僅以其單一之證詞，即認證
    人甲○○亦參與上開販賣槍枝及子彈之犯行，此外，復查無他證據可資佐證甲○○參與該次之犯行。
三、犯罪事實四(二)部分：
(一)、上開犯罪事實，業據被告於警詢、偵查及本院審理時自白不諱（九十三年度偵字
    第二八號卷第八至第十一頁、第四十頁、第三百三十頁之一、本院卷第三七頁、
    第七三頁、第一三四頁），且證人丁○○於警詢、偵查中亦證述其以每枝槍枝十
    二萬元之價格，販賣槍枝及子彈予乙○○等語明確（九十三年度偵字第二八號卷
    第十八至第十九頁、第一０七頁、第三三三之一至第三三四頁、第三五四頁）。
    又附表六編號一、二之槍枝及子彈，係警方於乙○○住處所搜索查獲一事，有搜
    索扣押筆錄、扣押物品目錄表、照片六紙附卷足參（九十二年度偵字第五九一八
    號卷第十四至第二二頁），而附表六編號一所示之槍枝經送鑑定結果，認係仿Ｈ
    Ｋ廠半自動手槍製造之玩具手槍之塑膠握把與土造金屬滑套、槍管而成之改造手
    槍，惟欠缺扳機，無法供帶動擊錘擊發子彈使用，不具殺傷力（槍枝管制編號0
    00000000）；附表六編號二之子彈經送鑑定結果，認係直徑８．８ｍｍ
    土造金屬彈頭，具殺傷力之土造子彈，有內政部警政署刑事警察局九十三年二月
    四日刑鑑字第０九二０二三四五七四號鑑驗通知書在卷可稽（九十二年度偵字第
    五九一八號卷第四十至第四二頁），是被告經由丁○○，販賣槍枝予乙○○未遂
    、販賣子彈既遂之事實，應堪認定。
(二)、證人乙○○雖始終否認上開槍枝係其向被告購買，辯稱該槍枝係丁○○向被告購
    買，因不敢讓被告知悉，遂將槍枝寄放在該處，並向被告佯稱係其購買云云，然
    查，乙○○就該槍枝之扳機損壞，曾與被告約好至高雄市咖啡廳交付扳機一情，
    業經證人乙○○於偵查及本院審理中證述在卷（九十二年度偵字第五九一八號卷
    第十頁、本院卷第九二至第九三頁），則倘該槍枝係丁○○所寄放，乙○○又何
    需為此與被告聯繫交涉槍枝扳機修復之事？就此，證人於警詢中先稱其找被告係
    要問被告是否要將槍枝取回，或是拿扳機來裝云云（九十二年度偵字第五九一八
    號卷第十頁），於本院審理時則又改稱係被告主動與其聯繫交付扳機云云（本院
    卷第九二至第九三頁），先後證述不一，且就其於該次為何與戊○○聯繫並見面
    一事，亦無法為合理之解釋，益徵其所證顯非實在，不足採信。又證人丁○○嗣
    後於本院審理時，雖改稱該槍枝係其所購買，因怕被告知道，所以佯稱係乙○○
    所購買云云（本院卷第一三０至第一三四頁），然以證人丁○○與被告為繼父、
    繼子之關係，倘丁○○欲取得槍枝，自可逕與被告交涉即可，何須大費周章，向
    被告佯稱係乙○○購買，並由被告與乙○○陸續連絡其後相關槍枝修復之事，徒
    為耗事之舉？再者，丁○○於警詢、偵查中已多次證述該槍枝係乙○○購買一情
    ，詳如前述，則其於本院審理時翻異前詞，無非係為己脫免販賣槍枝及子彈之刑
    責，並故為附和證人乙○○之詞，是其於本院審理中所為證述，不足採信。
四、犯罪事實四(三)部分：
(一)、於九十二年十月間，被告委由丁○○出面尋覓購買槍枝及子彈之買主，丁○○因
    而尋得綽號「阿章」，居住於臺中地區之計程車司機，並與之接洽，欲以一枝改
    造槍枝及十顆子彈共十九萬元之價格販賣予之，惟尚未交付槍枝，即為警查獲而
    販賣未遂之事實，業據被告於警詢、偵查及本院審理中供述在卷（警卷第十頁、
    九十三年度偵字第二八號卷第八頁、第三七七頁、本院卷第十八頁、第三七頁）
    ，並經證人丁○○證述明確在卷（九十三年度偵字第二八號卷第十八頁、第三０
    五頁、本院卷第一二七頁）。
(二)、又關於本次販賣槍枝及子彈之犯行，甲○○是否參與其中一事，雖被告與證人丁○○於本院審理時，均稱甲○○未參與云云。然查，被告於警詢中曾稱：丁○○
    經介紹台中的友人要購買一枝槍，十九萬元附十發子彈，後來都沒有聯絡，所以
    其和甲○○是催問丁○○這個人還要不要買等語（警卷第十頁、九十三年度偵字
    第二八號卷第八頁）；復經證人丁○○於偵查中證稱其於電話中曾向甲○○談論
    台中朋友「阿章」交易槍枝十九萬元之事無訛（九十三年度偵字第二八號卷第十
    八頁），則依被告、丁○○與甲○○上開對話內容，甲○○對該次販賣槍枝及子
    彈一事，非但知情，並直接參與其中，且兩人一為甲○○之夫，一為甲○○之子
    ，實無設詞誣陷之理，是其等二人上開所述，應足採信。再觀之警方於九十二年
    十月二十日二十二時五十七分，就甲○○所使用之0000000000電話進
    行通信監察，甲○○與丁○○通訊時，兩人就販賣槍枝及子彈予台中「阿章」之
    交易，係直接進行討論，有通信監察譯文在卷足參（本院卷第一四三頁），足證
    甲○○就本次販賣槍枝及子彈一事，確實參與其中。就此，甲○○於本院審理中
    雖辯稱係被告在洗澡，丁○○打電話過來，由其幫他回答云云（本院卷第一三六
    頁），然經本院將證人甲○○與被告隔離詰問，證人甲○○稱丁○○在電話中問
    她這些事，丁○○邊問，她邊問被告，並依被告指示回答云云（本院卷第一三七
    頁）；被告則稱：甲○○代接電話後，因為不知道這些事，甲○○先把電話掛掉
    ，其再告訴甲○○這些事情，丁○○再撥過來，甲○○再告訴丁○○云云（本院
    卷第一三八頁），兩人就該過程所述出入甚大，均不足採信，是被告於本院審理
    中供述甲○○並未參與該次販賣槍枝、子彈之行為，顯係事後迴護之詞，不足採
    信。
(三)、基上，此部分事證明確，被告、丁○○及甲○○三人之犯行應堪認定。
五、犯罪事實四(四)部分：
    上開犯罪事實，迭據被告於警詢、偵查及本院審理時自白不諱（警卷第十三至第
    十四頁、九十三年度偵字第二八號卷第三一八頁、第三七七頁、本院卷第十八頁
    ）。而被告將土造子彈三顆以紙張包裹，由甲○○轉交予「阿風」時，甲○○並
    不知悉該物為何，亦經被告迭為一致之供述，且與證人甲○○所證相符（九十三
    年度偵字第二八號卷第一００頁），是被告就此部分之供述，應足採信，公訴意
    旨認甲○○就該次販賣子彈之犯行，有犯意聯絡及行為分擔，為共同正犯，顯有
    誤會。又該土造子彈三顆未經扣案，不能證明係有殺傷力之子彈，故被告所為僅
    為著手販賣子彈十三顆之行為，尚未達既遂，應足認定。
六、綜上所述，本件事證明確，被告犯行應堪認定。
七、核被告事實欄二所為，係犯槍砲彈藥刀械管制條例第十二條第四項，未經許可，
    持有子彈罪；又按製造可發射子彈具有殺傷力之槍枝，若已著手製造行為，而
    客觀上並非無完成之可能者，縱其所製造之槍枝因部分缺損而未能具有殺傷力，
    亦僅係未能達於既遂之程度，其既已著手於犯罪行為，自應論以未遂犯，事實欄
    三所為，被告改造附表四編號一至三及附表五編號一之有殺傷力之改造手槍共四
    枝，係犯槍砲彈藥刀械管制條例第十一條第一項未經許可製造可發射子彈具有殺
    傷力之槍枝罪，另附表五編號二玩具手槍業已換裝金屬槍管及金屬滑套，僅因扳
    機連動功能損壞而未具殺傷力，附表六編號一之改造手槍，槍管及滑套亦均改造
    為金屬材質，惟因欠缺扳機而無殺傷力，另二枝因滑套損壞而遭丙○○丟棄之改
    造手槍亦均經被告著手改造，則揆諸上開說明，被告既已著手改造各該槍枝，且
    參諸被告曾改造前揭有殺傷力之改造手槍成功之事實，其改造方法確有可能將玩
    具手槍改造為有殺傷力之之改造手槍無疑，其此部分改造行為自應論以製造槍枝
    未遂，核犯同條例第十一條第五項、第一項未經許可製造可發射子彈具有殺傷力
    之槍枝未遂罪，另製造子彈部分則係犯同條例第十二條第一項未經許可，製造子
    彈罪。按槍、彈之販賣行為，就賣出行為而言，主要包括買賣雙方對價金及標
    的物意思表示之合致，以及為標的物之槍彈及價金之交付，故槍、彈之買賣雙方
    就槍、彈之價金、數量若已有合意，自難謂尚未著手於販賣行為，至槍、彈是否
    已交付，則屬既、未遂之問題。從而，買賣雙方就價金及所買賣者為有殺傷力之
    改造手槍、子彈如已有合意，即屬著手販賣，至合意當時為標的物之槍、彈未特
    定，而事後因故未交付，或所交付者未具殺傷力，應屬販賣未遂，此與誤特定之
    槍、彈為有殺傷力而為販賣，實則該特定槍、彈為無殺傷力之玩具槍、彈之情形
    不同，後者應屬不構成犯罪之幻覺犯。事實欄四(一)所為，被告販賣可發射子彈具
    有殺傷力之改造手槍一枝，係犯槍砲彈藥刀械管制條例第十一條第一項未經許可
    販賣可發射子彈具有殺傷力之槍枝罪；另與丙○○就販賣有殺傷力之改造手槍
    一枝，價金十二萬元，雙方已達成合意，雖為販賣標的之改造手槍尚未特定，且
    未及交付有殺傷力之改造手槍即為警查獲，揆諸上開說明，應屬販賣未遂，故犯
    同條例第十一條第五項、第一項未經許可販賣可發射子彈具有殺傷力之槍枝未遂
    罪，另與有殺傷力之改造手槍一併販賣有殺傷力之土造子彈五顆之行為係犯同條
    例第十二條第一項，未經許可販賣子彈罪；事實欄四(二)所為，被告與乙○○即達
    成出售予乙○○有殺傷力改造手槍一枝附有殺傷力子彈六顆，價金十二萬元之販
    賣槍彈合意，雖其事後交付之改造手槍因扳機損壞而未具殺傷力，參諸上開說明
    ，惟其既已著手於販賣有殺傷力改造手槍之合意行為，就販賣有殺傷力之改造手
    槍部分，自應論以未遂，故其此部分所為，係犯槍砲彈藥刀械管制條例第十一條
    第一項未經許可，販賣可發射子彈具有殺傷力之槍枝未遂罪，而附帶販賣有殺傷
    力土造子彈部分，則係犯同條例第十二條第一項未經許可，販賣子彈罪；事實欄
    四(三)所為，被告與「阿章」之間就出售有殺傷力改造手槍一枝附有殺傷力改造子
    彈十顆予「阿章」，價金十九萬元，雙方已達成合意，雖為警查獲時，尚未交付
    該等槍彈，仍應論以未遂，故被告此部分所為，係犯槍砲彈藥刀械管制條例第十
    一條第五項、第一項未經許可販賣可發射子彈具有殺傷力之槍枝未遂罪、同條例
    第十二條第五項、第一項未經許可，販賣子彈未遂罪；事實欄四(四)所為，係犯槍
    砲彈藥刀械管制條例第十二條第五項、第一項未經許可，販賣子彈未遂罪。被告
    就事實欄四(二)之犯行，與丁○○間；就事實欄四(三)之犯行，與丁○○及甲○○間
    ，有犯意之聯絡及行為之分擔，均為共同正犯。被告製造、販賣改造槍枝及土造
    子彈，其持有槍枝、子彈之低度行為，分別為製造或販賣之高度行為所吸收，不
    另論以持有罪。又被告先後多次未經許可製造、販賣可發射子彈具有殺傷力之改
    造槍枝、子彈既遂及未遂犯行，均時間緊密，方法相同，顯係基於概括之犯意，
    反覆為之，而犯構成要件相同之罪名，為連續犯，各依刑法第五十六條之規定，
    應分別論以情節較重之製造、販賣其他可發射子彈具有殺傷力之改造槍枝既遂罪
    ，並加重其刑。被告事實欄三所為，於同一時段期間內，以同一組工具製造具殺
    傷力之改造槍枝及土造子彈，係一行為同時製造改造槍枝及土造子彈，觸犯數罪
    名，為想像競合犯，應從一重之連續未經許可製造可發射子彈具有殺傷力之改造
    槍枝罪處斷。被告事實欄四(一)(二)(三)分別於同時同地以一行為販賣槍枝及子彈，事
    實欄四(一)部分，應從重論處較重之販賣可發射子彈具有殺傷力之改造槍枝既遂罪
    ；事實欄四(二)部分，應從重論處較重之販賣可發射子彈具有殺傷力之改造槍枝未
    遂罪；事實欄四(三)部分，應從重論處較重之販賣可發射子彈具有殺傷力之改造槍
    枝未遂罪。被告所為事實欄二之持有制式子彈，與事實欄三之製造子彈間，有方
    法與結果之牽連犯關係，應從情節較重之製造行為論科。被告製造改造槍枝之行
    為與販賣改造槍枝之行為，有方法與結果之牽連關係，應從情節較重之連續販賣
    行為既遂論科。又被告曾有多次違反槍砲彈藥刀械管制條例前科，於八十五年間
    因違反槍砲彈藥刀械管制條例案件，經本院判處有期徒刑二年確定，且同一事實
    ，亦經臺灣高等法院高雄分院以八十五年度感抗字第八十八號裁定宣告交付感訓
    處分，於八十七年十一月十三日出技訓所執行感訓處分完畢，並於八十七年十月
    六日折抵上開刑期執行完畢，有臺灣高等法院被告全國前案紀錄表及臺灣屏東地
    方法院檢察署刑案資料查註紀錄表各一份在卷可參，並經本院依職權調閱台灣屏
    東地方法院檢察署八十五年執安第三一一八號執行卷核閱屬實，其受有期徒刑之
    執行完畢後，五年之內再犯有期徒刑以上之本罪，為累犯，應依法加重其刑。被
    告同時有二種刑之加重事由，應依刑法第七十條之規定遞加其刑。爰審酌被告前
    有違反槍砲彈藥刀械管制條例之前科紀錄，素行不佳，由於槍彈可在瞬間取人性
    命或致人傷殘，嚴重威脅一般民眾生命、身體之安全，而被告製造改造槍枝、土
    造子彈之數量非微，足以嚴重破壞社會安寧秩序，對治安造成之危害甚鉅及犯後
    坦承犯行等一切情狀，量處如主文所示之刑，罰金部分並諭知如易服勞役，以罰
    金總額與六個月之日數比例折算。又扣案附表一所示之子彈、附表四編號一至三
    所示之槍枝、編號四所示之子彈、附表五編號一之槍枝、編號三之子彈、附表六
    編號二之子彈，係屬違禁物，除如附表所示之子彈已經試射而滅失者外，均應依
    刑法第三十八條第一項第一款之規定宣告沒收。另附表二、三、附表四編號五、
    附表五編號二、附表六編號一所示之物，係被告所有供製造或預備供製造槍枝、
    子彈所用之物；附表二之一、附表三之一之物，係被告所有供聯絡販賣槍枝、子
    彈所用之物，業經被告供述在卷，均應依刑法第三十八條第一項第二款、第三款
    之規定宣告沒收。至(一)遭丙○○丟棄不具殺傷力之槍枝二枝，既已遭丟棄，應已
    滅失，且未據扣案，未免將來執行困難，爰不予宣告沒收；(二)丙○○試射之子彈
    一顆，已經因試射而消耗，不予宣告沒收；(三)附表六編號三所示之子彈，係自乙○○住處所查獲，與本件犯罪並無關連，不予宣告沒收，併此敘明。
八、另公訴意旨就：(一)、犯罪事實欄二之犯行，雖未敘明，惟此部分與已起訴犯罪事
    實欄三之製造子彈部分，為牽連犯之裁判上一罪關係，依刑事訴訟法第二百六十
    七條為起訴效力所及，本院自得予以一併審酌。(二)、犯罪事實欄三被告製造槍枝
    、子彈未遂之犯行，雖未敘明，惟此部分犯行分別與事實欄二已起訴部分之製造
    槍枝、子彈既遂之犯行，為連續犯之裁判上一罪之關係，依刑事訴訟法第二百六
    十七條為起訴效力所及，本院自得予以一併審酌。(三)、犯罪事實欄四(一)之販賣槍
    枝未遂犯行，雖未敘明，惟此部分與已起訴犯罪事實欄四(一)之販賣槍枝既遂部分
    ，為連續犯之裁判上一罪關係，依刑事訴訟法第二百六十七條為起訴效力所及，
    本院自得予以一併審酌。(四)、犯罪事實欄四(四)部分，被告尚未及著手為改造槍枝
    行為，即為警查獲，已詳如前述，是被告此部分尚未構成犯罪，公訴意旨認被告
    構成槍砲彈藥刀械管制條例第十一條第五項、第一項未經許可製造可發射子彈具
    有殺傷力之槍枝未遂罪，即有未洽，惟公訴意旨認此部分與前揭已起訴犯罪事實
    欄三製造槍枝既遂犯行間，有連續犯之裁判上一罪關係，爰不另為無罪之諭知，
    併此敘明。
九、據上論斷，依刑事訴訟法第二百九十九條第一項前段、槍砲彈藥刀械管制條例第
    十一條第一項、第十二條第一項、刑法第十一條前段、第五十六條、第五十五條
    、第四十七條、第四十二第二項、第三項、第三十八條第一項第一款、第二款、
    第三款，罰金罰鍰提高標準條例第二條、現行法規所定貨幣單位折算新臺幣條例
    第二條，判決如主文。
本案經檢察官何克昌到庭執行職務。
中      華      民      國      九十三      年      八      月    六    日
                                      臺灣屏東地方法院刑事第三庭
                                          審判長法  官   蔡國卿
                                                法  官   楊萬益
                                                法  官   柯雅惠
右正本證明與原本無異。
如不服本判決應於收受本判決送達後十日內向本院提出上訴書狀，其未敘述上訴理由
者，並得於提起上訴後十日內向本院補提理由書狀（均須按他造當事人之人數附繕本
 ）「切勿逕送上級法院」
                                          書記官   葉祝君
中      華      民      國      九十三      年      八      月    六    日
 附表一 ：
┌──┬─────────────────────────┬──────┬──┐
│編號│物              品              名              稱│數        量│單位│
├──┼─────────────────────────┼──────┼──┤
│一  │口徑９ｍｍ之制式子彈，具殺傷力                    │參（壹顆經試│ 顆 │
│    │                                                  │射，餘二顆）│    │
├──┼─────────────────────────┼──────┼──┤
│二  │口徑０．３８０吋之制式子彈，具殺傷力              │壹          │ 顆 │
└──┴─────────────────────────┴──────┴──┘
 附表二：
┌───┬────────┬──┬──────┐
│編  號│物  品  名   稱 │單位│數        量│
├───┼────────┼──┼──────┤
│一    │滑套半成品      │支  │伍拾玖      │
├───┼────────┼──┼──────┤
│二    │高度計          │支  │貳          │
├───┼────────┼──┼──────┤
│三    │游標卡尺        │支  │貳          │
├───┼────────┼──┼──────┤
│四    │底火            │瓶  │貳          │
├───┼────────┼──┼──────┤
│五    │電鑽            │台  │壹          │
├───┼────────┼──┼──────┤
│六    │護目鏡          │支  │壹          │
├───┼────────┼──┼──────┤
│七    │半成品子彈      │顆  │壹大包      │
├───┼────────┼──┼──────┤
│八    │鋼尺            │支  │壹          │
├───┼────────┼──┼──────┤
│九    │烏茲衝鋒槍滑套  │支  │壹          │
├───┼────────┼──┼──────┤
│十    │滑套成品        │支  │陸          │
├───┼────────┼──┼──────┤
│十一  │打字鋼印        │組  │壹          │
├───┼────────┼──┼──────┤
│十二  │編號鋼印    │塊  │          │
├───┼────────┼──┼──────┤
│十三  │槍管            │支  │          │
├───┼────────┼──┼──────┤
│十四  │彈夾            │個  │壹          │
├───┼────────┼──┼──────┤
│十五  │彈簧            │條  │柒          │
├───┼────────┼──┼──────┤
│十六  │火藥            │包  │壹小包      │
├───┼────────┼──┼──────┤
│十七  │車床            │台  │壹          │
├───┼────────┼──┼──────┤
│十八  │洗床            │台  │壹          │
├───┼────────┼──┼──────┤
│十九  │銼刀            │支  │拾壹        │
├───┼────────┼──┼──────┤
│二十  │鑽頭            │支  │壹批        │
├───┼────────┼──┼──────┤
│二十一│鐵管            │塊  │壹批        │
├───┼────────┼──┼──────┤
│二十二│槍枝製造圖      │張  │肆│
├───┼────────┼──┼──────┤
│二十三│砂輪機          │台  │貳          │
├───┼────────┼──┼──────┤
│二十四│壓床            │台  │壹          │
├───┼────────┼──┼──────┤
│二十五│老虎夾          │台  │          │
└───┴────────┴──┴──────┘
 附表二之一：
┌───┬────────┬──┬──────┐
│編  號│物  品  名   稱 │單位│數        量│
├───┼────────┼──┼──────┤
│一    │行動電話        │具  │壹          │
└───┴────────┴──┴──────┘
 附表三：
┌───┬────────┬──┬──────┐
│編  號│品            名│單位│數        量│
├───┼────────┼──┼──────┤
│一    │子彈半成品      │發  │伍          │
├───┼────────┼──┼──────┤
│二    │彈頭（銅質）    │粒  │肆佰陸拾玖  │
├───┼────────┼──┼──────┤
│三    │彈頭（鐵質）    │粒  │柒拾        │
├───┼────────┼──┼──────┤
│四    │紙質底火        │片  │拾捌      │
├───┼────────┼──┼──────┤
│五    │子彈底火        │粒  │伍拾      │
├───┼────────┼──┼──────┤
│六    │塑膠底火        │粒  │玖拾捌      │
├───┼────────┼──┼──────┤
│七    │槍枝設計圖      │張  │玖          │
├───┼────────┼──┼──────┤
│八    │手工具          │批  │壹          │
└───┴────────┴──┴──────┘
 附表三之一：
┌───┬────────┬──┬──────┐
│編  號│物  品  名   稱 │單位│數        量│
├───┼────────┼──┼──────┤
│一    │行動電話        │具  │貳          │
└───┴────────┴──┴──────┘
 附表四 ：
┌──┬─────────────────────────┬──────┬──┐
│編號│物              品              名              稱│數        量│單位│
├──┼─────────────────────────┼──────┼──┤
│一  │仿ＢＥＲＥＴＴＡ廠八四型半自動手槍製造之玩具手槍換│壹          │ 枝 │
│    │裝土造金屬槍管改造而成，具殺傷力之改造手槍（槍枝管│            │    │
│    │制編號0000000000）                      │            │    │
│    │                                                  │            │    │
│    │                                                  │            │    │
├──┼─────────────────────────┼──────┼──┤
│二  │仿ＢＥＲＥＴＴＡ廠八四型半自動手槍製造之玩具手槍換│壹          │ 枝 │
│    │裝土造金屬槍管改造而成，具殺傷力之改造手槍（槍枝管│            │    │
│    │制編號0000000000）                      │            │    │
│    │                                                  │            │    │
│    │                                                  │            │    │
├──┼─────────────────────────┼──────┼──┤
│三  │仿ＢＥＲＥＴＴＡ廠八四型半自動手槍製造之玩具手槍換│壹          │ 枝 │
│    │裝土造金屬槍管改造而成，具殺傷力之改造手槍（槍枝管│            │    │
│    │制編號0000000000）                      │            │    │
│    │                                                  │            │    │
├──┼─────────────────────────┼──────┼──┤
│四  │具殺傷力，具直徑９．０ｍｍ土造金屬彈頭之土造子彈  │肆佰肆拾陸（│ 顆 │
│    │                                                  │伍拾顆經試射│    │
│    │                                                  │，餘參佰玖拾│    │
│    │                                                  │陸顆）      │    │
├──┼─────────────────────────┼──────┼──┤
│五  │不具殺傷力，具子彈外型之實心金屬物，不具底火及火藥│參拾柒      │ 顆 │
│    │                                                  │            │    │
└──┴─────────────────────────┴──────┴──┘
  附表五：
┌──┬─────────────────────────┬──────┬──┐
│編號│物              品              名              稱│數        量│單位│
├──┼─────────────────────────┼──────┼──┤
│一  │仿ＢＥＲＥＴＴＡ廠半自動手槍製造之玩具手槍槍身組合│壹          │ 枝 │
│    │土造金屬槍管及土造金屬滑套改造而成，具殺傷力之改造│            │    │
│    │手槍（槍枝管制編號0000000000）          │            │    │
│    │                                                  │            │    │
│    │                                                  │            │    │
├──┼─────────────────────────┼──────┼──┤
│二  │仿ＢＥＲＥＴＴＡ廠半自動手槍製造之玩具手槍槍身組合│壹          │ 枝 │
│    │土造金屬槍管及土造金屬滑套改造而成，扳機連動功能損│            │    │
│    │壞，無法供擊發子彈之用，不具殺傷力之造手槍（槍枝管│            │    │
│    │制編號0000000000）                      │            │    │
│    │                                                  │            │    │
├──┼─────────────────────────┼──────┼──┤
│三  │具直徑８．８ｍｍ土造金屬彈頭，具殺傷力之土造子彈  │肆（壹顆經試│ 顆 │
│    │                                                  │射，餘參顆）│    │
│    │                                                  │            │    │
│    │                                                  │            │    │
└──┴─────────────────────────┴──────┴──┘
 附表六：
┌──┬─────────────────────────┬──────┬──┐
│編號│物              品              名              稱│數        量│單位│
├──┼─────────────────────────┼──────┼──┤
│一  │仿ＨＫ廠半自動手槍製造之玩具手槍之塑膠握把與土造金│壹          │ 枝 │
│    │屬滑套、槍管而成之改造手槍，惟欠缺扳機，無法供帶動│            │    │
│    │擊錘擊發子彈使用，不具殺傷力（槍枝管制編號一一○二│            │    │
│    │五二０三四）                                      │            │    │
│    │                                                  │            │    │
├──┼─────────────────────────┼──────┼──┤
│二  │具直徑８．８ｍｍ土造金屬彈頭，具殺傷力之土造子彈  │陸（貳顆經試│ 顆 │
│    │                                                  │射，餘肆顆）│    │
│    │                                                  │            │    │
│    │                                                  │            │    │
│    │                                                  │            │    │
├──┼─────────────────────────┼──────┼──┤
│三  │直徑９ｍｍ之制式子彈                              │捌          │顆  │
│    │                                                │            │    │
└──┴─────────────────────────┴──────┴──┘
附錄：
槍砲彈藥刀械管制條例第十一條：
未經許可，製造、販賣或運輸第四條第一項第一款所稱其他可發射金屬或子彈具有殺
傷力之各式槍砲者，處五年以上有期徒刑，併科新臺幣一千萬元以下罰金。
未經許可，轉讓、出租或出借前項所列槍砲者，處三年以上十年以下有期徒刑，併科
新臺幣七百萬元以下罰金。
意圖供自己或他人犯罪之用，而犯前二項之罪者，處無期徒刑或七年以上有期徒刑，
併科新臺幣一千萬元以下罰金。未經許可，持有、寄藏或意圖販賣而陳列第一項所列
槍砲者，處一年以上七年以下有期徒刑，併科新臺幣七百萬元以下罰金。
第一項至第三項之未遂犯罰之。
槍砲彈藥刀械管制條例第十二條：
未經許可，製造、販賣或運輸子彈者，處一年以上七年以下有期徒刑，併科新台幣五
百萬元以下罰金。
未經許可，轉讓、出租或出借子彈者，處六月以上五年以下有期徒刑，併科新台幣三
百萬元以下罰金。
意圖供自己或他人犯罪之用，而犯前二項之罪者，處三年以上十年以下有期徒刑，併
科新台幣七百萬元以下罰金。
未經許可，持有、寄藏或意圖販賣而陳列子彈者，處五年以下有期徒刑，併科新台幣
三百萬元以下罰金。
第一項至第三項之未遂犯罰之。
